臺灣臺中地方法院刑事判決　　　　　　　96年度訴字第2156號
公　訴　人　臺灣臺中地方法院檢察署檢察官
被　　　告　甲○○
選任辯護人　徐鼎賢　律師
上列被告因違反著作權法案件，經檢察官提起公訴（96年度偵字
第7480號），茲被告於準備程序中就被訴事實為有罪之陳述，受
命法官於聽取當事人之意見後，由本院合議庭裁定由受命法官獨
任進行簡式審判程序，判決如下：
    主    文
甲○○意圖銷售而擅自以重製於光碟之方法侵害他人之著作財產
權，處有期徒刑壹年，減為有期徒刑陸月，如易科罰金，以新臺
幣壹仟元折算壹日。扣案如附表所示之物均沒收。
    犯罪事實及理由
一、犯罪事實：
　　甲○○明知如附件一至三清冊所示之電腦遊戲軟體光碟及各
    式「Play Station2」（下稱PS2）等遊戲軟體光碟，其電腦
    程式著作，分別係臺灣光榮綜合資訊股份有限公司（下稱光
    榮公司）與他人開發設計完成創作之著作物及日商．新力電
    腦娛樂股份有限公司（下稱新力公司）開發設計完成創作之
    「Library Program」電腦程式著作，任何人非經著作權人
    之授權或同意，不得擅自重製，而上開扣案之電腦遊戲軟體
    光碟，均係未經著作權人之授權或同意，而擅自重製之侵害
    著作財產權之光碟重製物，又明知如附件四、五所示之「Pl
    ayStation」、「PS設計圖」等商標及圖，係新力公司向經
    濟部中央標準局（現改制為經濟部智慧財產局）申請核准註
    冊，取得商標專用權，指定使用於電腦、錄有電腦程式之磁
    碟、磁卡、磁帶及光碟等商品，現仍於商標專用期間內，未
    得商標權人同意或授權，不得於同一商品使用相同之商標圖
    樣，且知悉如上開公司產製之電腦遊戲軟體光碟於電視遊樂
    器執行使用時，在電視影像畫面會分別呈現前揭商標圖樣，
    而上開扣案之擅自重製之電腦遊戲軟體光碟，於電視遊樂器
    執行使用時，亦會在電視影像畫面分別呈現前揭商標圖樣，
    且附件二清冊所標註之電腦遊戲軟體光碟封面及電腦遊戲軟
    體光碟片表面，亦有前揭商標圖樣，足以使消費者誤認該電
    腦遊戲軟體光碟，係上開公司所生產發行，均係未得商標權
    人同意，於同一商品，使用相同之註冊商標之商品，竟仍基
    於販賣違反上開商標專用權商品及明知係侵害著財產權之重
    製物而散布之犯意，自民國95年11月下旬某日起，在臺中縣
    大雅鄉第四公墓內以貨櫃屋及鐵皮屋搭建之建物內，以燒錄
    機重製如附件一至三清冊所示之盜版遊戲光碟片後，再以電
    腦上網，在雅虎奇摩拍賣網站上，傳遞以每片遊戲光碟新臺
    幣（下同）150元、卡匣每片900元之價格販售上開電腦遊戲
    軟體光碟之訊息，並留下「rose3321white@yahoo.com.tw」
    電子郵件信箱供網友訂購，以此方式，出售予不特定人牟利
    ，每月得款共計3萬多元，而散布侵害著作財產權之光碟重
    製物及販賣未得商標權人同意，於同一商品，使用相同之註
    冊商標之商品，侵害光榮公司、新力公司之著作財產權及商
    標權。嗣於96年3月8日中午12時40分許，經警持本院核發之
    搜索票，至上址鐵皮屋內進行搜索，當場扣得甲○○所有如
    附表所示之物，因而查悉上情。
二、證據名稱：
（一）被告甲○○於警詢、偵查中之自白及於本院準備程序及審
      理時為認罪之陳述。
（二）告訴代理人林秋萍及陳文詮於警詢中之陳述。
（三）新力公司提出之中華民國商標註冊證、經濟部智慧財產局
      商標資料檢索服務、鑑識證明暨結果、光碟照片；帳號ro
      se3321white申請人資料、ＩＰ位址查詢結果、網路收件
      匣列印資料各1份
（四）被告所有如附表所示之扣案物。
三、按中華民國96年罪犯減刑條例業於96年7月4日公布，並自96
    年7月16日施行，查被告犯罪之時間，在96年4月24日以前，
    所犯符合中華民國96年罪犯減刑條例第2條所定之減刑條件
    ，應依該減刑條例第2條第1項第3款之規定，本件宣告刑為
    有期徒刑1年，減其宣告刑2分之1為有期徒刑6月，並諭知易
    科罰金之折算標準。另扣案如附表所示之物，應依著作權法
    第98條及商標法第83條規定宣告沒收。
四、依刑事訴訟法第273條之1第1項、第299條第1項前段、第310
    條之2、第454條第1項，商標法第81條第1款、第82條、第83
    條、著作權法第91條第3項、第2項、第91條之1第3項、第2
    項、第98條，刑法第55條、第41條第1項前段，中華民國96
    年罪犯減刑條例第2條第1項第3款、第7條、第9條，判決如
    主文。
五、如不服本判決，得於判決書送達之日起10日內，以書狀敘述
    理由，向本院提出上訴（須附繕本）。
中　　華　　民　　國　　96　　年　　8 　　月　　8 　　日
                  刑事第十三庭  法  官  許月馨
上正本證明與原本無異。
                                書記官  黃美雲
中　　華　　民　　國　　96　　年　　8 　　月　　8 　　日
附表：
一、筆記型電腦1台。
二、1對3ＤＶＤ對拷機1台。
三、1對2ＤＶＤ對拷機1台。
四、侵害臺灣光榮公司著作權之盜版遊戲光碟片157片。
五、侵害新力公司著作權及商標權之盜版遊戲光碟片1739片。
六、未經告訴人告訴之盜版遊戲光碟片226片。
七、盜版合輯遊戲卡匣292片。
八、空白光碟片500片。
九、棉套1批。
十、包裝紙1批。
十一、封面印表機1台。
附錄論罪科刑法條
著作權法第91條
擅自以重製之方法侵害他人之著作財產權者，處3年以下有期徒
刑、拘役，或科或併科新臺幣75萬元以下罰金。
意圖銷售或出租而擅自以重製之方法侵害他人之著作財產權者，
處6月以上5年以下有期徒刑，得併科新臺幣20萬元以上2百萬元
以下罰金。以重製於光碟之方法犯前項之罪者，處6月以上5年以
下有期徒刑，得併科新臺幣50萬元以上5百萬元以下罰金。
著作僅供個人參考或合理使用者，不構成著作權侵害。
著作權法第91條之1
擅自以移轉所有權之方法散布著作原件或其重製物而侵害他人之
著作財產權者，處3年以下有期徒刑、拘役，或科或併科新臺幣
50萬元以下罰金。
明知係侵害著作財產權之重製物而散布或意圖散布而公開陳列或
持有者，處3年以下有期徒刑，得併科新臺幣7萬元以上75萬元以
下罰金。
犯前項之罪，其重製物為光碟者，處6月以上3年以下有期徒刑，
得併科新臺幣20萬元以上2百萬元以下罰金。但違反第87條第4款
規定輸入之光碟，不在此限。
犯前2項之罪，經供出其物品來源，因而破獲者，得減輕其刑。
商標法第82條
明知為前條商品而販賣、意圖販賣而陳列、輸出或輸入者，處1
年以下有期徒刑、拘役或科或併科新臺幣5萬元以下罰金。
